ALDY IRIANSYAH SYARIFUDDIN

Makassar, Sulawesi Selatan

aldiiriansyah5@gmail.com | 081344947781

RINGKASAN

Mahasiswa Teknik Informatika dengan pengetahuan dasar desain perangkat lunak dan pengembangan perangkat lunak. Saya dapat mengoperasikan perangkat lunak komputer seperti Microsoft Office. Memiliki pengalaman menggunakan bahasa pemrograman, seperti C++, Java, PHP, Javascript, Python, Node.Js, dll. Mencari peluang untuk mengembangkan keterampilan saya dalam perangkat lunakrekayasa.

PENGALAMAN

Wakil Kordinator Desa • Program MBKM Membangun Desa KKN-Tematik

Agustus 2023 - Desember 2023

- · Mengkordinir tim dalam menjalankan program kerja
- Bertanggung jawab dalam menjalankan program kerja seperti pelatihan pemrograman dasar C++ dan microsoft office
- Berhasil meningkatkan pemahaman 80% guru paud/tk KB Syafaat dalam bidang microsoft office
- Berhasil meningkatkan pemahaman 70% siswa SMA Sanur Kapasa dalam bidang pemrograman dasar C++

Pengembangan aplikasi web • Universitas Dipa Makassar

Desember 2022 - Desember 2022

• Berhasil menyelesaikan pengembangan sistem manajemen rekam medis berbasis web dengan menggunakan php, javascript dan bootstrap.

Praktek Kerja Lapangan • Telkom Datel Timika

Januari 2019 - Maret 2019

- · Berhasil mengetahui cara pemasangan baru indihome
- · Berhasil mengetahui cara memperbaiki gangguan indihome

PENDIDIKAN

Universitas Dipa Makassar

Agustus 2021 - Sekarang

Gelar Sarjana Teknik Informatika,

- 3,70/4,00Mata kuliah yang Relevan:
 - · Algoritma pemrograman
 - · Sistem Manajemen Basis Data Relasional
 - · Pemrograman Berorientasi Objek
 - · Pemrograman Web Asli

KETERAMPILAN

- Bahasa Pemrograman PHP
- Microsoft Office
- HTML & CSS

Node.Js

- Java

- Kepimimpinan
- Kemampuan berkomunikasi
- Kerja tim